【裁判字號】    95,訴,3210
【裁判日期】    951130
【裁判案由】    毒品危害防制條例
【裁判全文】
臺灣板橋地方法院刑事判決              95年度訴字第3210號
公  訴  人  臺灣板橋地方法院檢察署檢察官
被      告  甲○○
                    （現另案於臺灣雲林第二監獄執行中）
上列被告因違反毒品危害防制條例案件，經檢察官提起公訴（95
年度毒偵字第5011號），因被告於準備程序進行中就被訴事實為
有罪之陳述，經告知簡式審判程序之旨，本院裁定由受命法官獨
任進行簡式審判程序，並判決如下：
    主  文
甲○○施用第一級毒品，累犯，處有期徒刑壹年貳月，注射針筒
壹支沒收。
    事  實
一、甲○○曾於民國91年間因違反毒品危害防制條例案件，經本
    院以91年度毒聲字第1949號裁定令入戒治處所施以強制戒治
    1 年，自91年11月13日起執行強制戒治，於92年11月12日強
    制戒治期滿而執行完畢；其因上開違反毒品危害防制條例案
    件，經本院以91年度訴字第1673號判決判處有期徒刑8 月、
    3 月、3 月，應執行有期徒刑1 年確定；又於92年間因竊盜
    案件，經本院以92年度易字第517 號判決判處有期徒刑6 月
    確定。上開四罪嗣經本院裁定應執行有期徒刑1 年6 月，於
    94年4 月16日縮刑期滿執行完畢，又於94年間因施用毒品案
    件，於95年7 月3 日經本院以95年度訴字第992 號判處有期
    徒刑1 年8 月確定，現正執行中。詎仍無法戒除毒癮，復於
    前開強制戒治執行完畢後5 年內，明知海洛因業經公告列為
    毒品危害防制條例第2 條之第1 級毒品，不得非法持有、施
    用，竟基於施用第1 級毒品海洛因之犯意，於95年7 月16日
    晚上9 時25分許，在臺北縣板橋市○○路9 號601 室內，以
    注射針筒施用之方法，施用海洛因1 次，嗣於95年7 月16日
    下午9 時30分許，在上址為警查獲，並扣得甲○○所有供施
    用毒品所用之注射針筒1 支。
二、案經臺北縣政府警察局板橋分局報請臺灣板橋地方法院檢察
    署檢察官偵查起訴。
    理  由
一、訊據被告甲○○坦承前開犯罪實，而被告於95月7 月16日為
    警所採尿液送臺灣檢驗科技股份有限公司檢驗結果，發現確
    有鴉片類之陽性反應，此有臺北縣政府警察局板橋分局偵辦
    毒品危害防制條例案被移送人姓名及代碼對照、臺灣檢驗科
    技股份有限公司95年8 月2 日出具之濫用藥物檢驗報告各1
    紙附卷可稽。次查，該檢驗中心係先以酵素免疫分析法（Ｅ
    ＩＡ）篩驗，其尿液中海洛因代謝物嗎啡、安非他命濃度超
    出檢測範圍，再以氣相層析質譜儀分析法（ＧＣ／ＭＳ）確
    認；其檢驗方法係以「氣相層析儀」先將物質氣化後，再經
    分析管分離，由於各種物質之沸點及對管柱之吸附力不同，
    在經過檢測器（Detector）測定後，表現出不同之滯留時間
    （Re tension time） ，以滯留時間來判斷係何種物質；再
    利用「質譜儀」為檢測器，將物質撞擊成碎片，記錄其質譜
    圖。因每個化合物之鍵結能力不同，故不同之物質會有其特
    定之質譜圖，因此在物質之判斷上有如指紋之鑑定，在理論
    上，扣除人為因素，其精確度已接近百分之百。此外，並有
    被告甲○○所有供施用毒品所用之注射針筒1 支扣案可資佐
    證。足證被告前開自白應與事實相符，應予信實。第查，被
    告甲○○曾於91年間因違反毒品危害防制條例案件，經本院
    以91年度毒聲字第1949號裁定令入戒治處所施以強制戒治1
    年，自91年11月13日起執行強制戒治，於92年11月12日強制
    戒治期滿而執行完畢等情，有臺灣高等法院被告全國前案紀
    錄表在卷可稽，其於強制戒治執行完畢釋放後，5 年內再犯
    施用第1 級毒品之罪，與毒品危害防制條例第23條第2項 之
    規定相符，殆無疑問。從而，本案事證已臻明確，被告犯行
    洵堪認定，自應依法論科。
二、核被告甲○○所為，係犯毒品危害防制條例第10條第1 項之
    施用第1 級毒品罪。其施用前後持有海洛因之低度行為，應
    為施用海洛因之高度行為所吸收，不另論罪；查被告有如事
    實欄之科刑執行情形，有臺灣高等法院被告前案紀錄表附卷
    可按，其於有期徒刑執行完畢後五年內，再犯本案之罪，係
    屬累犯，應依刑法第47條之規定加重其刑。爰審酌被告已有
    多次施用毒品之前案紀錄，猶因施用海洛因再犯本罪，顯未
    衷心悛悔，漠視法令之禁制，恣意濫用藥品，甚為可訾，兼
    衡其施用海洛因所生危害實以自戕健康為主，於他人尚無明
    顯重大危害及其犯後終能供認無隱，態度良好等一切情狀，
    量處如主文所示之刑，以示懲戒。至扣案之注射針筒1 支，
    為被告所有供施用毒品所用之物，業經被告供述在卷，爰依
    法宣告沒收。
據上論斷，應依刑事訴訟法第273 條之1 第1 項、第299 條第1
項前段，毒品危害防制條例第10條第1 項，刑法第11條前段、第
47條第1 項、第38條第1 項第2 款，判決如主文。
本案經檢察官朱立豪到庭執行職務。
中    華    民    國    95    年    11    月    30    日
                  刑事第十八庭  法  官  吳幸娥
以上正本證明與原本無異
如不服本判決應於送達後10日內向本院提出上訴狀
                                書記官  洪惠玲
中    華    民    國    95    年    11    月    30    日
附錄本案論罪科刑法條全文：
毒品危害防制條例第10條
施用第一級毒品者，處六月以上五年以下有期徒刑。
施用第二級毒品者，處三年以下有期徒刑。


司法院資訊處製作；財團法人民間司法改革基金會備份。
